【裁判字號】    99,豐簡上,399
【裁判日期】    990603
【裁判案由】    毀棄損壞
【裁判全文】
臺灣臺中地方法院刑事判決           99年度豐簡上字第399號
上  訴  人
即  被  告  乙○○
上列上訴人即被告因毀棄損壞案件，不服臺灣臺中地方法院豐原
簡易庭99年度豐簡字第89號中華民國99年3月31日第一審簡易判
決（聲請簡易判決處刑案號：臺灣臺中地方法院檢察署98年度偵
字第17107號），提起上訴，本院判決如下：
    主    文
上訴駁回。
乙○○緩刑貳年。
    犯罪事實及理由
一、本案經本院審理結果，認第一審簡易判決認事、用法及量刑
    均無不當，應予維持，並引用臺灣臺中地方法院檢察署檢察
    官聲請簡易判決處刑書及本院第一審刑事簡易判決書記載之
    犯罪事實、證據及理由。（如附件）
二、本件被告上訴意旨略以：被告乙○○已與告訴人甲○○和解
    ，深感悔意，請法院給予自新機會等語。經查，被告於本院
    審理時，對於原審認事、用法均不爭執有何違誤，而本案經
    本院審理結果，亦認被告於本院審理時之自白，核與全案其
    餘證據資料所證事實相符，得為證據，且堪採信，是本件犯
    罪事實堪予認定，應無疑問。次按，關於刑之量定，係實體
    法上賦予法院得為自由裁量之事項，苟已斟酌刑法第57條各
    款所列情狀，而未逾越法定刑度，或濫用其權限，即不得任
    意指摘為違法（最高法院72年度台上字第6696號、75年度台
    上字第7033號等判例要旨及95年度台上字第7315號、95年度
    台上字第7364號等判決要旨供參）；又在同一犯罪事實與情
    節，如別無其他加重或減輕之原因，下級審法院量定之刑，
    亦無過重或失輕之不當情形，則上級審法院對下級審法院之
    職權行使，原則上應予尊重（最高法院85年度台上字第2446
    號判決要旨供參）。查本件被告所犯之刑法第354條之毀損
    罪，其法定本刑為「2年以下有期徒刑、拘役或5百元以下罰
    金」，原審依被告所犯本案之具體情節及個別情況，依其職
    權行使，於法定刑度內量處被告拘役20日，如易科罰金，以
    新臺幣1000元折算一日，要無任何違法或罪刑顯不相當之處
    ，實難謂原審有何違法失當可言。從而，本件原審審酌被告
    各種情狀，所諭知判處之刑度，要屬妥適，被告以希望給予
    自新機會而提起上訴，請求本院予以撤銷改判，為無理由。
三、查被告前未曾因故意犯罪受有期徒刑以上刑之宣告，有臺灣
    臺中地方法院檢察署刑案資料查註紀錄表及臺灣高等法院被
    告前案紀錄表在卷可按，被告經此教訓，當知警惕而無再犯
    之虞，且被告業與告訴人達成和解，有和解書一份在卷可憑
    ，並經本院以公務電話聯繫告訴人確認無誤，有本院電話紀
    錄表一份在卷可按，足認被告確有悔意，本院綜核各情，認
    所宣告之刑，以暫不執行為適當，併予宣告緩刑二年，以啟
    自新。
四、據上論斷，應依刑事訴訟法第455條之1第1項、第3項、第37
    3條、第368條，刑法第74條第1項第1款，判決如主文。
中    華    民    國    99    年    6    月     3     日
                  刑事第十三庭  審判長法  官  楊萬益
                                      法  官  劉邦繡
                                      法  官  廖慧如
以上正本證明與原本無異
不得上訴
                                      書記官  張宏清
中    華    民    國    99    年    6    月     3     日

司法院資訊處製作；財團法人民間司法改革基金會備份。
